【裁判字號】    97,簡上,138
【裁判日期】    970717
【裁判案由】    給付修理費
【裁判全文】
臺灣臺中地方法院民事裁定  97年度簡上字第138號
上  訴  人  遠至實業股份有限公司
法定代理人  甲○○
被上訴人    乙○○
上當事人間請求給付修理費事件，上訴人對於中華民國97年4 月
21日本院臺中簡易庭96年度中簡字第6037號第一審判決提起上訴
，本院裁定如下：
    主    文
上訴駁回。
第二審訴訟費用新臺幣壹仟伍佰元由上訴人負擔。
    理    由
一、按簡易事件因訴之變更或一部撤回，致其訴之全部屬於民事
    訴訟法第436 條之8 第1 項之範圍者，承辦法官應以裁定改
    用小額程序，並將該簡易事件報結後改分為小額事件，由原
    法官依小額程序繼續審理，司法院頒定之「同一地方法院適
    用簡易程序審理事件事務分配辦法」第7 條第3 項定有明文
    。本件上訴人起訴請求被上訴人應給付新臺幣（下同）142,
    67 5元本息，原應按簡易程序審理，惟上訴人於民國96年12
    月17日言詞辯論期日減縮聲明，請求被上訴人應給付75,745
    元，揆諸上開辦法，本件應適用小額程序。雖原審未依上開
    規定將該簡易事件報結改分小額事件，然無涉兩造審級利益
    ，此瑕疵應屬輕微，兩造當事人均無爭執為本案言詞辯論，
    應認其瑕疵已治癒；而民事訴訟法第436 條之8 第1項 就標
    的價額在100,000 元以下訴訟事件，明定適用小額程序，合
    於費用相當原則，具有公益性，自不容僅以法院未將原簡易
    事件報結為由，謂應適用簡易程序，故本院應適用小額訴訟
    程序之第二審程序，先予敘明。
二、次按對於小額程序之第一審裁判之上訴或抗告，非以其違背
    法令為理由，不得為之；上訴狀內應記載上訴理由，表明(一)
    原判決所違背之法令及其具體內容；(二)依訴訟資料可認為原
    判決有違背法令之具體事實，民事訴訟法第436 條之24第2
    項、第436 條之25分別定有明文。所謂判決有違背法令，乃
    指判決不適用法規或適用不當，為同法第468 條所明定，此
    亦為小額事件之上訴程序所準用（民事訴訟法第436 條之32
    第2項 參照）。而以判決有不適用法規或適用不當為上訴理
    由時，其上訴狀或理由書應有具體之指摘，並揭示該法規之
    條項或內容，若係成文法以外之法則，應揭示該法則之旨趣
    ，倘為司法院解釋或最高法院之判例，則應揭示該判解之字
    號或其內容，如依民事訴訟法第469 條所列第1 款至第5 款
    理由提起上訴時（第6 款未準用，參照民事訴訟法第436 條
    之32第2項 規定），其上訴狀或理由書應揭示合於該條款之
    事實，上訴理由狀如未依此項方法表明者，即難認為已對原
    判決之違背法令有具體之揭示，其上訴自難認為合法，最高
    法院著有71年台上字第314 號判例。再者，上訴不合程式或
    已逾期間或法律上不應准許者，第二審法院應以裁定駁回之
    ，為民事訴訟法第444 條第1 項前段所明定，此於小額事件
    之上訴程序亦準用之（民事訴訟法第436 條之32第2 項參照
    ）。
三、上訴人起訴主張：被上訴人自95年1 月間起至同年7 月間止
    陸續將車號2463-HW 、SN-3520 、SK-6021 號之車輛交由上
    訴人修理，共應給付修理費142,675 元，修理費明細表詳如
    原判決附表一所示，惟被上訴人僅給付66,900元，尚欠75,7
    75元。茲因被上訴人所欠修理費中其中95年7 月部分之修理
    費合計為6,930 元，被上訴人已經給付6,900 元，該月份修
    理費其餘30元捨棄不請求，故本件請求被上訴人給付其餘修
    理費75,745元。等語，並求為判決：上訴人應給付被上訴人
    75,745元及自支付命令送達翌日起至清償日止按週年利率百
    分之5 計算之利息。原審為上訴人敗訴之判決，上訴人聲明
    不服提起上訴。依其上訴狀所載理由略謂：(一)被上訴人於95
    年7 月20日得標之會款為282,000 元，上訴人提出是否先扣
    除被上訴人應給付142,675 元之修車費及借支之10,000元後
    ，再行交付被上訴人得標會款與被上訴人，僅剩餘39,325元
    ，被上訴人並自立切結書，自願退會，且已收會款59,000元
    。(二)如原判決附表二編號1 所示之28,450元支票，並非被上
    訴人所給付系爭修理費，而係用以支付被上訴人所欠94年8
    月至11月間之修理費等語。(三)被上訴人並未於95年7 月25日
    以現金清償修車費23,000元云云，並未以原審判決違背法令
    為上訴理由，亦未指出原判決所違背之法令及其具體內容，
    或依訴訟資料可認為原判決有違背法令之具體事實，難認對
    該判決之如何違背法令已有具體之指摘，揆諸前揭說明，其
    上訴自難認為合法，應予以駁回。
四、依民事訴訟法第436 條之32第1 項準用同法第436 條之19第
    1 項規定，第二審法院為訴訟費用之裁判時，應確定其訴訟
    費用額，而本件第二審訴訟費用額，審核卷附證物後確定為
    如主文第2 項所示金額。
五、據上論結，本件上訴為不合法，依民事訴訟法第436 條之32
    第1 項、第2 項、第444 條第1 項、第95條、第78條、第
    436 條之19第1 項，裁定如主文。
中    華    民    國    97    年    7     月    17    日
                  民事第四庭    審判長  王  銘
                                法  官  呂麗玉
                                法  官  郭佳瑛
正本係照原本作成
不得抗告
中    華    民    國    97    年    7     月    17    日
                                書記官


司法院資訊處製作；財團法人民間司法改革基金會備份。
